臺灣板橋地方法院刑事判決　　　　　　　　　　　　九十三年度交易字第一一六號
　　公　訴　人　臺灣板橋地方法院檢察署檢察官
　　被　　　告　丙○○
右列被告因過失致死案件，經檢察官提起公訴（九十三年度偵字第二六三四號），本
院依簡式審判程序，判決如左：
    主  文
丙○○因過失致人於死，處有期徒刑陸月，如易科罰金，以參佰元折算壹日。
    事  實
一、丙○○於民國九十二年八月二十八日二十二時十五分許，騎乘ＪＤ７─５８５號
　　機車，由臺北縣三重市○○○○街往臺北縣新莊市方向行駛，於行經臺北縣三重
　　市○○○○街一八五之三號前時，本應注意汽車行駛時，駕駛人應注意車前狀況
    ，並隨時採取必要之安全措施，而依當時天候晴、路面乾燥無缺陷、前方路面無
    障礙物、視線亦未受阻礙等情形，並無不能注意之情事，竟疏未注意，適行人黃
    昌棋亦因飲用酒類過量，未注意左右來車，違規於分向限制線穿越車道，丙○○
    見狀煞車不及，因失去平衡跌落地面後，機車仍側滑前進而將黃昌棋撞擊倒地，
    雖經人報警送醫急救，黃昌棋仍因鈍性頭部傷、顱內出血而不治死亡。丙○○於
    肇事後，亦倒地昏迷，經送醫急救，於有偵查犯罪職權之機關知悉其犯罪前，在
    臺北縣政府警察局三重分局員警據報到醫院處理時，即向員警坦承肇事並接受裁
    判。
二、案經死者之母甲○○○（起訴書誤為黃范茂妹）訴由臺北縣政府警察局三重分局
    報告臺灣板橋地方法院檢察署檢察官相驗後偵查起訴，本院於準備程序進行中，
    丙○○就被訴事實為有罪之陳述，經告知簡式審判程序之旨，並聽取各當事人之
    意見後，裁定進行簡式審判程序。
    理?由
一、右揭事實，迭據被告丙○○於警訊、偵查中及本院審理時均坦承不諱，並有道路
    交通事故調查報告表一份、現場及車損照片二十六幀附卷可稽。又被害人黃昌棋
    因本件車禍導致鈍性頭部傷顱內出血死亡等情，業經臺灣板橋地方法院檢察署檢
    察官督同檢驗員相驗屬實，製有勘驗筆錄、驗斷書及相驗屍體證明書各一份在卷
    足憑，並有臺灣省立臺北醫院診斷證明書一紙在卷可參。按汽車行駛時，駕駛人
    應注意車前狀況，並隨時採取必要之安全措施，道路交通安全規則第九十四條第
    三項定有明文，此為被告應注意之事項，而本件車禍發生時，天候晴、路面乾燥
    無缺陷、前方路面無障礙物、視線亦未受阻礙，有前開道路交通事故調查報告表
    各項記載足供參考，依當時情形應無不能注意之情事，被告竟疏未注意前方橫越
    馬路之被害人，致煞車不及而肇事，其就本件車禍之發生確有過失甚明，而本件
    經送臺灣省臺北縣區車輛行車事故鑑定委員會鑑定結果，認為被告行經減速慢行
    標線未減速反超速行駛，為肇事主因，被害人黃昌棋酒精濃度過量，欲跨越分向
    限制線橫越馬路，為肇事次因；嗣經送臺灣省車輛行車事故覆議鑑定委員會再次
    鑑定結果，則認為被害人黃昌棋於夜間酒精濃度過量，違規在分向限制線路段穿
    越道路時，未充分注意左右來車，為肇事主因，被告於夜間駕駛機車，未減速慢
    行且注意車前狀況，為肇事次因，亦均同認被告於本件車禍具有過失。且被告前
    開過失行為與被害人之死亡間復有相當因果關係，亦可認定。綜上所述，足認被
    告前揭自白與事實相符，堪予採信。本件事證明確，被告過失犯行已堪認定，自
    應依法論科。
二、核被告丙○○所為，係犯刑法第二百七十六條第一項之過失致死罪。又被告於本
    件車禍肇事後，於有偵查犯罪職權之機關知悉其犯罪前，在臺北縣政府警察局三
    重分局員警據報到醫院處理時，即向員警坦承肇事並接受裁判，此有臺北縣政府
    警察局三重分局警員許議護填製之交通事故駕駛人是否自首調查表在卷可稽，參
    以被告嗣後亦未逃避偵審之事實，應認本件被告合於自首之要件，是依刑法第六
    十二條前段之規定減輕其刑。爰審酌被告因駕車疏忽，造成被害人死亡無可回復
    之結果，並致被害人家屬鉅大之心理痛苦，迄今猶未與告訴人達成和解，應予非
    難，兼衡其並非肇事主因及過失程度尚非嚴重，案發後坦承犯行，立即交付新臺
    幣（下同）二十萬元予被害人家人以示慰問之意，並未規避責任，嗣後雖因告訴
    人要求三百萬元之賠償金，被告則自陳因職業為臨時工，家計負擔沈重，亦無其
    他經濟來源，僅能負擔一百萬元之賠償金，致因賠償金額認知之差距過大而迄未
    達成和解，然其犯後態度仍堪稱良好等一切情狀，本院認為檢察官求處有期徒刑
    一年，似屬過重，宜量處如主文所示之刑，並諭知易科罰金折算標準，以示警懲
    。
據上論斷，應依刑事訴訟法第二百七十三條之一第一項、第二百九十九條第一項前段
，刑法第二百七十六條第一項、第六十二條前段、第四十一條第一項前段，罰金罰鍰
提高標準條例第一條前段、第二條，判決如主文。
本案經檢察官乙○○到庭執行職務。
中　　　華　　　民　　　國　　九十三　　年　　　九　　　月　　　三　　　日
                                臺灣板橋地方法院交通法庭
                                      法  官  王  偉  光
右正本證明與原本無異。
如不服本判決，應於判決送達後十日內向本院提出上訴狀 (應附繕本) ，上訴於
臺灣高等法院。
                                      書記官  陳  怡  君
中　　　華　　　民　　　國　　九十三　　年　　　九　　　月　　　三　　　日
附錄本案論罪科刑法條全文：
刑法第二百七十六條
因過失致人於死者，處二年以下有期徒刑、拘役或二千元以下罰金。
從事業務之人，因業務上之過失犯前項之罪者，處五年以下有期徒刑或拘役，得併科
三千元以下罰金。
